【裁判字號】    95,抗,1078
【裁判日期】    950907
【裁判案由】    假處分
【裁判全文】
臺灣高等法院民事裁定                  95年度抗字第1078號
抗  告  人  奎冠企業股份有限公司
法定代理人  乙○○
訴訟代理人  許永昌律師
複代理人    陳哲民律師
相  對  人  金龍保全股份有限公司
法定代理人  甲○○
上列當事人間假處分事件，抗告人對於中華民國95年7月4日臺灣
板橋地方法院95年度裁全字第7417號所為裁定提起抗告，本院裁
定如下：
    主  文
原裁定廢棄。
抗告人提供擔保金新臺幣參萬參仟陸佰元後，相對人就附表所示
支票，不得向付款人提示及轉讓予第三人。
聲請及抗告訴訟費用由相對人負擔。
    理  由
一、聲請及抗告意旨略以：抗告人於91年9月間與相對人簽訂保
    全服務書，約定由相對人提供6年保全服務，每年服務費為
    新台幣 (下同)50400 元，抗告人乃簽發6紙面額50400元之
    支票交予相對人，作為此6年服務費之支付。詎相對人於93
    年10月間發生財務問題，無法支付員工薪資，員工紛紛求去
    ，繼而又於95年2月6日經濟部廢止其登記，顯已無法對抗告
    人提供保全服務。按上開第1至3年支票業已由相對人兌現，
    第4年支票（即發票日為94年10月31日、票號為QF0000000）
    亦經抗告人提起訴訟取回，惟抗告人恐相對人將第5年及第6
    年支票（即發票日分別為95年10月31日、96年10月31日；票
    號分別為QF0000000、QF0000000，詳如附表所示）提示或轉
    讓於第三人，致請求標的現狀變更，日後難以強制執行，抗
    告人願供擔保以代釋明，聲請禁止相對人提示、轉讓系爭支
    票之假處分。詎遭原裁定駁回，為此提起抗告等語。
二、原裁定以：抗告人所提出之票據及剪報影本，並不足證明其
    對相對人享有支票返還請求權，就附表所示支票有何保全必
    要之原因事實亦無任何釋明，而駁回抗告人假處分之聲請。
三、按債權人就金錢請求以外之請求，欲保全強制執行者，得聲
    請假處分，民事訴訟法532條第1項定有明文。又請求及假處
    分之原因，應釋明之。前項釋明如有不足，而債權人陳明願
    供擔保或法院認為適當者，法院得定相當之擔保，命供擔保
    後為假處分，民事訴訟法第533條準用同法第526條第1項、
    第2項著有規定。本件抗告人主張與相對人簽有保全服務書
    ，約定由相對人提供6年保全服務，每年服務費為50400 元
    ，抗告人並已交付6紙支票，票面金額均為50400元，發票日
    期分別為91年10月31日、92年10月31日、93年10月31日、94
    年10月31日、95年10月31日、96年10月31日予相對人，作為
    該6年保全服務費之支付，嗣相對人於93年10月間發生財務
    問題，繼而於95年2月6日為經濟部廢止其登記，有相對人之
    客戶請款單、公司基本資料查詢、支票影本、剪報可稽（見
    本院卷第27、28頁、原審卷第6至8頁)，足證相對人現已未
    營業，無從再提供保全服務予抗告人，抗告人自得請求相對
    人返還前開已預付而尚未到期之第5、6年保全服務費用即附
    表所示支票。雖系爭支票尚未屆票載發票日，惟相對人若於
    屆期前即轉讓予第三人或屆期提示，均將致請求標的現狀變
    更，而有日後不能強制執行，或甚難執行之虞。是抗告人就
    其請求及為假處分之原因已為釋明，雖尚有不足，然其陳明
    願供擔保，已符民事訴訟法526條第1項、第2項之規定，其
    為假處分之聲請，洵無不合。原審予以駁回，容有未洽，抗
    告意旨指摘原裁定不當，求予廢棄，為有理由。爰廢棄原裁
    定，並酌定擔保金額准抗告人之聲請如主文第2項所示。
四、據上論結，本件抗告為有理由，依民事訴訟法第492條、第
    95條、第78條，裁定如主文。
中    華    民    國    95    年    9     月    7     日
                    民事第一庭
                        審判長法  官  張耀彩
                              法  官  林金吾
                              法  官  盧彥如
正本係照原本作成。
不得抗告。
中    華    民    國    95    年    9     月    11    日
                              書記官  鄭兆璋
附表：
┌───────────────────────────────────────────────┐
│                                                             95年度抗字第1078號               │
├──┬──────┬───────┬───────┬────────┬─────────┬──┤
│編號│發  票  人  │ 付  款  人   │發  票  日  期│ 票  面  金  額 │ 票  據  號  碼   │備註│
│    │            │              │              │ （新  台  幣） │                  │    │
├──┼──────┼───────┼───────┼────────┼─────────┼──┤
│１  │奎冠企業有限│台北國際商業銀│95年10月31日  │   50,400       │ＱＦ0000000│    │
│    │公司        │行迴龍分行    │              │                │                  │    │
├──┼──────┼───────┼───────┼────────┼─────────┼──┤
│２  │奎冠企業有限│台北國際商業銀│96年10月31日  │   50,400       │ＱＦ0000000│    │
│    │公司        │行迴龍分行    │              │                │                  │    │
└──┴──────┴───────┴───────┴────────┴─────────┴──┘


司法院資訊處製作；財團法人民間司法改革基金會備份。
